【裁判字號】    89,訴,482
【裁判日期】    890712
【裁判案由】    偽造文書等
【裁判全文】
台灣桃園地方法院刑事判決                      八十九年度訴字第四八二號
    公  訴  人  臺灣桃園地方法院檢察署檢察官
    被      告  甲○○
右列被告因偽造文書等案件，經檢察官提起公訴（八十八年度偵字第一三八六０號）
，本院判決如左：
    主      文
甲○○共同行使變造私文書，足以生損害於公眾及他人，累犯，處有期徒刑捌月。
    事      實
一、甲○○曾於民國（下同）八十六年一月十七日因業務過失傷害案件，經台灣台北
    地方法院判處有期徒刑五月，如易科罰金以三百元折算一日，並於同年二月十一
    日判決確定，嗣於同年六月三日易科罰金執行完畢，猶不知警惕，明知其所有之
    車牌號碼ＫＤ─六九六五號、引擎號碼Ａ三Ｖ一三五四一號、西元一九九二年份
    、三陽廠牌白色自用小客車已於八十五年三月二十三日在桃園縣楊梅鎮○○路失
    竊，因無交通工具可供代步，竟基於故買贓物之犯意，先於八十七年七、八月間
    ，以新台幣（下同）五萬元之代價，委由有犯意聯絡綽號「阿亮」之不詳真實姓
    名成年男子，將其持有之孫玉美所有平日由乙○○使用之車牌號碼ＥＳ─０一二
    三號、引擎號碼Ａ三Ｖ０八六五五號、西元一九九一年份、三陽廠牌同車款之黑
    色自用小客車贓車（該車係於八十七年九月二十八日晚上十時許，在台北市○○
    區○○路一段二五一巷八號路旁失竊），以俗稱借屍還魂之手法，用黏土塗蓋該
    贓車之車身號碼（即１ＥＢ─０５２０號），再拆除該車前後兩面車牌，並將該
    車之引擎號碼變造為前開Ａ三Ｖ一三五四一號，旋基於共同行使該變造私文書之
    犯意，由綽號「阿亮」之人先將該車棄置於台北市○○區○○街附近，使不知情
    之員警郭坤洲於八十七年十月九日晚上十一時許在上開地點尋獲該車，經核對變
    造後之引擎號碼無誤，即通知甲○○前來領回，甲○○復基於使公務員登載不實
    之故意，當場佯稱係該車所有人，使承辦之郭坤洲警員將此不實之事項登載於職
    務上所掌之公文書上，足以生損害於監理機關對汽車失竊變動管理之正確性及乙
    ○○其人。迨八十八年四月二十三日上午十時三十分許，甲○○駕駛前開未懸掛
    車牌之贓車行經省道桃園縣楊梅鎮○○路段，適遇警攔查盤檢，經警將該車引擎
    號碼以電解還原，始循線查悉上情。
二、案經內政部警政署國道公路警察局省道第一隊報請台灣桃園地方法院檢察署檢察
    官偵查起訴。
    理      由
一、訊據被告甲○○矢口否認有何前揭故買贓物、行使變造私文書及使公務員登載不
    實等犯行，辯稱：伊真的不知道該車係借屍還魂而來的，當時綽號「阿亮」之人
    說可以找回伊的車子，所以伊才會付錢，後來「阿亮」所交付之車子與伊原來的
    車子都一樣，伊因此沒有懷疑，根本不曉得是套車的云云。然查，右開犯罪事實
    業據被告於警訊時及偵查中迭次供承綦詳（見偵查卷第三頁背面、第四頁正面、
    第三十頁正、背面），並經證人郭坤洲警員證述屬實，又有被告原有之ＫＤ─六
    九六五號自小客車失竊報案及尋獲之車輛竊盜車牌失竊資料個別查詢報表─查詢
    車輛認可資料乙份可按，而該車以黏土覆蓋車身號碼及變造引擎號碼之方式套裝
    等情，亦據被害人乙○○指認無訛，並有車身號碼及引擎號碼部位還原前後之照
    片四張附卷可稽，再者車牌號碼ＥＳ─０一二三號、引擎號碼Ａ三Ｖ０八六五五
    號、西元一九九一年份、三陽廠牌黑色自用小客車係孫玉美所有平日由乙○○使
    用，於八十七年九月二十八日晚上十時許，在台北市○○區○○路一段二五一巷
    八號路旁遭竊，屬贓物乙節，已經被害人乙○○指述甚詳，並有車輛竊盜車牌失
    竊資料個別查詢報表─查詢車輛認可資料及贓物認領保管收據各乙紙在卷足憑，
    參以被告自綽號「阿亮」之人購買收受該車時，已知情該車無大牌，嗣於檢察官
    偵查時亦供稱車子顏色內裝不像伊的車子，且知悉該車是來路不明等語（見偵查
    卷第三十頁正面），足見被告有贓物之認識至為顯然，本件事證已明，是被告前
    開所辯，要屬卸責之詞，不足採信，其犯行可堪認定，應予依法論科。
二、按汽機車引擎號碼，乃製造廠商對該車輛出廠時之識別文字，表示其出廠之年度
    及批號，同時亦代表其品質與信譽，係為表示一定用意之證明，屬準私文書。故
    核被告所為，係犯刑法第三百四十九條第二項之故買贓物罪、第二百二十條第一
    項、第二百十六條、第二百十條之行使變造私文書罪及同法第二百十四條之使公
    務員登載不實罪。其變造私文書之低度行為已為行使變造私文書之高度行為所吸
    收，不另論罪。又被告與綽號「阿亮」之不詳真實姓名成年男子間就前述行使變
    造私文書犯行，有犯意之聯絡及行為之分擔，均為共同正犯。復被告所犯上開故
    買贓物、行使變造私文書及使公務員登載不實三罪間，有方法結果之牽連關係，
    為牽連犯，應從一重之行使變造私文書罪處斷。末查被告前於八十六年一月十七
    日因業務過失傷害案件，經台灣台北地方法院判處有期徒刑五月，如易科罰金以
    三百元折算一日，並於同年二月十一日判決確定，嗣於同年六月三日易科罰金執
    行完畢，此有台灣高等法院被告全國前案紀錄表存卷可按，茲於刑之執行完畢後
    五年內再犯本件有期徒刑以上之罪，為累犯，應依法加重其刑。爰審酌被告有犯
    罪前科，仍不思省悟，竟因車遭竊無交通工具，即購買贓車，並以套車之方式為
    圖掩飾，惡性非輕，且犯後猶飾詞狡辯圖卸罪行等一切情狀，量處如主文所示之
    刑，以示懲儆。
據上論斷，應依刑事訴訟法第二百九十九條第一項前段，刑法第二十八條、第二百二
十條第一項、第二百十六條、第二百十條、第三百四十九條第二項、第二百十四條、
第五十五條、第四十七條，罰金罰鍰提高標準條例第一條前段，判決如主文。
本案經檢察官張尹敏到庭執行職務
中      華      民      國      八十九    年      七    月      十二    日
                                      臺灣桃園地方法院刑事第二庭
        法  官  李  育  仁
右正本證明與原本無異。
如不服本判決，應於判決送達後十日內向本院提出上訴狀( 應附繕本 )，上訴於
臺灣高等法院。
                                          書記官  王  泰  元
中      華      民      國      八十九    年      八   月      三       日
論罪法條：刑法第二百十條、第二百十六條、第二百二十條第一項、第二百十四條、
          第三百四十九條第二項
刑法第二百十條
偽造、變造私文書，足以生損害於公眾或他人者，處五年以下有期徒刑。
刑法第二百十六條
行使第二百十條至第二百十五條之文書者，依偽造、變造文書或登載不實事項或使登
載不實事項之規定處斷。
刑法第二百二十條
在紙上或物品上之文字、符號、圖畫、照像，依習慣或特約，足以為表示其用意之證
明者，關於本章及本章以外各罪，以文書論。
錄音、錄影或電磁紀錄，藉機器或電腦之處理所顯示之聲音、影像或符號，足以為表
示其用意之證明者，亦同。
稱電磁紀錄，指以電子、磁性或其他無法以人之知覺直接認識之方式所製成之紀錄，
而供電腦處理之用者。
刑法第二百十四條
明知為不實之事項，而使公務員登載於職務上所掌之公文書，足以生損害於公眾或他
人者，處三年以下有期徒刑、拘役或五百元以下罰金。
刑法第三百四十九條
收受贓物者，處三年以下有期徒刑、拘役或五百元以下罰金。
搬運、寄藏、故買贓物或為牙保者，處五年以下有期徒刑、拘役或科或併科一千元以
下罰金。
因贓物變得之財物，以贓物論。


司法院資訊處製作；財團法人民間司法改革基金會備份。
